臺灣彰化地方法院刑事判決　　　　　　　 96年度易字第619號
公　訴　人　臺灣彰化地方法院檢察署檢察官
被　　　告　甲○○
　　　　　　　　　　（現因本案羈押在臺灣彰化看守所）
上列被告因公共危險案件，經檢察官提起公訴（96 年度偵字第
3724號），本院判決如下：
    主  文
甲○○放火燒燬自己所有之床具，致生公共危險，累犯，處有期
徒刑參月，如易科罰金，以新台幣壹仟元折算壹日。扣案之打火
機貳個均沒收。
    犯罪事實
一、甲○○前於民國95年間因犯公共危險（酒後駕車）及過失傷
    害等案件，經本院以94年度交易字第168 號刑事判決判處有
    期徒刑4 月、3 月，並定其應執行刑為有期徒刑6 月確定，
    甫於96年3 月4 日執行完畢。詎猶不知悔改，於96年4 月16
    日下午9 時30分許飲酒後（尚未達精神障礙或心智缺陷，致
    不能辨識其行為違法或欠缺依其辨識而行為之能力者，或辨
    識行為違法或依其辨識而行為之能力顯著減低之程度），在
    其位於彰化縣伸港鄉○○村○○路145 號居處，明知該處為
    連棟房屋，緊鄰其他住家，如在該處引火點燃，可能發生延
    燒或爆炸，致生公共危險，竟仍基於放火燒燬自己所有床具
    之犯意，將其所有之廢棄木製床具及木椅堆置在上址住處屋
    外騎樓，再以自己所有之打火機2 個放火引燃上開廢木材之
    方式，放火燒燬自己所有之木製床具，而有延燒鄰近之自己
    與他人房屋及物品之危險，嚴重影響其住家與相鄰住戶之安
    全，而致生公共危險。嗣經鄰人張許月娥發現而報警處理，
    乃查獲上情，並扣得打火機2個。
二、案經彰化縣警察局和美分局報請臺灣彰化地方法院檢察署檢
    察官偵查起訴。
    理  由
一、按被告以外之人於審判外之陳述，雖不符刑事訴訟法第159
    條之1 至第159 條之4 之規定，而經當事人於審判程式同意
    作為證據，法院審酌該言詞陳述或書面陳述作成時之情況，
    認為適當者，亦得為證據。當事人、代理人或辯護人於法院
    調查證據時，知有第159 條第1 項不得為證據之情形，而未
    於言詞辯論終結前聲明異議者，視為有前項之同意，刑事訴
    訟法第159 條之5 定有明文。立法意旨在於傳聞證據未經當
    事人之反對詰問予以核實，原則上先予排除。惟若當事人已
    放棄反對詰問權，於審判程式中表明同意該等傳聞證據可作
    為證據；或於言詞辯論終結前未聲明異議，基於尊重當事人
    對傳聞證據之處分權，及證據資料愈豐富，愈有助於真實發
    見之理念，且強化言詞辯論主義，使訴訟程式得以順暢進行
    ，上開傳聞證據亦均具有證據能力。查本案後述認定事實所
    憑之供述證據及非供述證據，公訴人及被告均不爭執證據能
    力，且經本院審判程式時予以提示並告以要旨，公訴人及被
    告均已知上述筆錄乃傳聞證據，而於言詞辯論終結前均未對
    該等筆錄內容異議，本院復衡以該等供述證據作成時之情況
    ，應為適當，是可認後述所引用證據之證據能力均無疑義，
    合先敘明。
二、訊據被告甲○○對上揭犯罪事實坦承不諱，核與證人張許月
    娥、周明樟於警詢中證述之情節相符，並有火災後現場照片
    6 張附卷可稽及打火機2 個扣案可資佐證，足徵被告自白與
    事實相符，堪以採信；又觀諸上開照片，堆置在上址騎樓之
    床具經被告放火後，已為火燻黑且有缺損等情，是上開床具
    已達燒燬之程度，應堪認定。再者，被告點火引燃床具之地
    點係在上址房屋騎樓，而該處均為連棟相鄰之房宅，如未及
    時滅火，極有可能因猛烈火勢致延燒被告自己及相鄰他人之
    建築物之危險，而危及他人生命財產安全，是被告之放火行
    為，顯已致生公共危險無訛。綜上所述，本件事證明確，被
    告犯行洵堪認定。
三、按放火罪原含有毀損性質在內，自無兼論毀損之餘地（最高
    法院29年上字第2388號判例意旨參見）；另按刑法第175 條
    第1 、2 項所謂「放火」，乃指故意以火力傳導於特定之目
    的物，使其燃燒之意，則被告上開故意以打火機點燃木製床
    具而使之燃燒之行為，足認與「放火」行為該當。次按該條
    項所稱之「燒燬」，係指所放之火，其獨立燃燒力，足以變
    更物體或喪失其效用者（最高法院17年10月6 日刑庭總會決
    議參照）；而本件被告放火行為致上開床具為火燻黑且有缺
    損而不堪使用等情，已如前述，顯已達「燒燬」之程度。是
    核被告所為，係犯刑法第175 條第2 項之放火燒燬住宅等以
    外自己所有物罪。再查被告前因犯公共危險（酒後駕車）及
    過失傷害等案件，經本院以94年度交易字第168 號刑事判決
    判處有期徒刑4 月、3 月，並定其應執行刑為有期徒刑6 月
    確定，甫於96年3 月4 日執行完畢等情，有臺灣高等法院被
    告前案紀錄表1 份附卷可憑，其於有期徒刑執行完畢後，5
    年內故意再犯本件最重本刑為有期徒刑以上之罪，為累犯，
    應依刑法第47條第1 項之規定，加重其刑。爰審酌被告因酒
    後即無故為放火行為，對社會大眾公共安全所生危害之程度
    甚鉅，又考量其平日素行、犯罪之動機、目的、放火燒燬物
    品之價值、及犯罪後坦承犯行等一切情狀，量處如主文所示
    之刑，並諭知易科罰金之折算標準，以資懲儆。至扣案之打
    火機2 個，為被告所有供本案放火所用之物，業經其供明在
    卷，爰依刑法第38條第1 項第2 款之規定併予宣告沒收。
據上論斷，應依刑事訴訟法第299 條第1 項前段，刑法第175 條
第2 項、第47條第1 項、第41條第1 項前段、第38條第1 項第2
款，判決如主文。
本案經檢察官莊佳瑋到庭執行職務。
中　　華　　民　　國　　96　　年　　6 　　月　　11　　日
                  刑事第一庭    法      官  胡宜如
以上正本證明與原本無異。
如不服本判決，應於送達後10日內向本院提出上訴狀（須附繕本
）。
中　　華　　民　　國　　96　　年　　6 　　月　　11　　日
                                書  記  官  蕭秀吉
附錄本案論罪科刑法條：
中華民國刑法第175條
放火燒燬前二條以外之他人所有物，致生公共危險者，處1 年以
上7 年以下有期徒刑。
放火燒燬前二條以外之自己所有物，致生公共危險者，處3 年以
下有期徒刑。
失火燒燬前二條以外之物，致生公共危險者，處拘役或300 元以
下罰金。
